最高法院刑事判決                              八十六年度台上字第五四六三號
    上訴人  台灣高等法院檢察署檢察官
    被  告  甲○○
右上訴人因被告偽造文書案件，不服台灣高等法院中華民國八十五年九月四日第二審
判決（八十五年度上訴字第三三三六號，起訴案號：台灣士林地方法院檢察署八十四
年度偵字第九九五六號），提起上訴，本院判決如左：
    主  文
上訴駁回。
    理  由
按刑事訴訟法第三百七十七條規定，上訴於第三審法院，非以判決違背法令為理由，
不得為之。是提起第三審上訴，應以原判決違背法令為理由，係屬法定要件。如果上
訴理由狀並未依據卷內訴訟資料，具體指摘原判決不適用何種法則或如何適用不當，
或所指摘原判決違法情事，顯與法律規定得為第三審上訴理由之違法情形，不相適合
時，均應認其上訴為違背法律上之程式，予以駁回。本件上訴意旨略稱：(一)被告甲○
○仿製日商三麗鷗股份有限公司（以下稱三麗鷗公司）之ＶＤ撲克牌五百打，並於仿
製之撲克牌上，偽造三麗鷗公司之英文名稱「1988,1991,SANRIO CO.LTD.」後，販售
予多處經銷商及不特定人，乃屬分別起意，行為個別，應論以數罪。縱認被告於行為
時已具有概括犯意，且其各個行使行為時間上極為密接，亦應論以連續犯。原判決逕
以單純行使罪論處，顯有應調查證據未予調查之違法。(二)被告所犯偽造商標行為與行
使偽造私文書間，屬犯意各別之兩行為，應以數罪併罰論處，原判決竟論以牽連犯。
且於判決理由並未記載認定牽連犯所憑證據及認定之理由，亦有判決不載理由之違法
。經查原判決依憑告訴人之指訴、被告部分自白、證人沈慶東、陳信州、林宜良之證
言，暨訂貨單、樣張、代收票據簿、第一商業銀行西門分行函等證據，認被告犯行明
確。乃維持第一審依想像競合、牽連犯關係，論處被告行使偽造私文書，足以生損害
於他人罪刑（緩刑年）。駁回檢察官在第二審之上訴，已詳所憑之證據，及認定
之理由。並以所犯商標法第六十二條第一款使用相同於他人註冊商標之圖樣罪，與刑
法第二百五十五條第一項就商品之品質，為虛偽之標記罪間，有想像競合犯之關係，
應從一重之商標法第六十二條第一款之罪論處。所犯商標法第六十二條第一款之罪、
第六十三條之明知為使用相同於他人註冊商標之商品而販賣罪，刑法第二百十六條、
第二百十條之行使偽造私文書罪及刑法第二百五十五條第二項之販賣就商品之品質，
為虛偽標記罪間，分別有牽連犯之裁判上一罪關係，應從一重之刑法第二百十六條、
第二百十條之行使偽造私文書罪處斷。亦於理由內詳加說明。又查原判決引用第一審
判決僅認定被告「將該仿製之撲克牌販賣予不知名顧客」，並未認定多次販售予顧客
多人，則原判決僅論處被告單純一行使偽造私文書罪，而未論處被告數行使偽造私文
書罪，或以連續犯論以一罪，尚無違誤。檢察官上訴意旨仍執陳詞，就原判決已明白
論斷之事項，及原審認事用法職權之行使，專憑己意，任意指摘，顯與法律規定得為
第三審上訴理由之違法情形不相適合。依上說明其上訴違背法律上之程式，應予駁回
。
據上論結，應依刑事訴訟法第三百九十五條前段，判決如主文。
中      華      民      國    八十六    年      九      月     十二     日
                              最高法院刑事第十庭
                                  審判長法官  吳  雄  銘
                                        法官  池  啟  明
                                        法官  陳  宗  鎮
                                        法官  石  木  欽
                                        法官  吳  火  川
      右正本證明與原本無異
                                              書  記  官
中      華      民      國    八十六    年      九      月     十八     日
